臺灣屏東地方法院民事裁定　　　　　　 100年度司護字第37號
聲　請　人　屏東縣政府
法定代理人　曹啟鴻　
相　對　人　
即受安置人　A　　　　 （詳身分資料對照表）
法定代理人　B　　　　 （詳身分資料對照表） 
上列聲請人聲請延長安置事件，本院裁定如下：
    主  文
兒童A准予延長安置參個月至民國一百零一年一月二十五日止。
聲請程序費用新台幣壹仟元由聲請人負擔。
    理  由
一、本件聲請意旨略以：兒童Ａ為輕度智能障礙，其生父不詳，
    生母B 亦為輕度智能障礙，兒童Ａ由其外祖父母照顧。民國
    （下同）98年10月13日，兒童Ａ因遭外祖母長期餵食鎮定劑
    而由聲請人緊急安置，並經本院以98年度護字第111 號民事
    裁定繼續安置、99年度護字第10號、99年度護字第54號、第
    118 號、99年護字第172 號、100 年度護字第6 號、第55號
    、第113 號民事裁定准予延長安置。經評估：生母Ｂ因竊盜
    、詐欺、公共危險罪等多次進出監獄，且前曾失蹤兩個多月
    ，實際照顧兒童A 之時間不多；兒童A 之外祖父母為中度智
    能障礙，以撿拾資源回收及身心障礙津貼維生，經濟狀況不
    佳；又據鄰居及村長表示，兒童A 之家人除有多次竊盜記錄
    外，亦曾白吃白喝，因而鄰居多不願與其家人來往；案家因
    擔心有人侵入或傷害而經常門窗緊閉，防衛心過高，為高封
    閉性家庭；另生母B 從事性交易工作，對於他人身體自主權
    難予尊重，其家人亦會隨意觸摸他人隱私部位，身體及人我
    界線不清。反觀於安置期間，兒童Ａ的學業、生活功能及行
    為規範等都有明顯的進步，自慰行為也比當初安置時減少許
    多，諮商師評估案主過去有極高可能受到不當性議題的影響
    。是本件因兒童A 之生母Ｂ及外祖父母精神狀況、經濟能力
    皆不佳，而兒童A 之阿姨無意願協助照顧，其大舅照顧讀高
    中之案小舅，二舅因新婚須扶養子女，皆已無能力照顧兒童
    A ，評估Ａ家庭照顧資源仍不足，爰依兒童及少年福利法第
    37條第2 項之規定，聲請延長安置期間等語。
二、按兒童及少年有下列各款情形之一，非立即給予保護、安置
    或為其他處置，其生命、身體或自由有立即之危險或有危險
    之虞者，直轄市、縣（市）主管機關應予緊急保護、安置或
    為其他必要之處置：一兒童及少年未受適當之養育或照顧。
    二兒童及少年有立即接受診治之必要，而未就醫者。三兒童
    及少年遭遺棄、身心虐待、買賣、質押，被強迫或引誘從事
    不正當之行為或工作者。四、兒童及少年遭受其他迫害，非
    立即安置難以有效保護者。直轄市、縣（市）主管機關為前
    項緊急保護、安置或為其他必要之處置時，得請求檢察官或
    當地警察機關協助之。第一項兒童及少年之安置，直轄市、
    縣（市）主管機關得辦理家庭寄養、交付適當之兒童及少年
    福利機構或其他安置機構教養之，兒童及少年福利法第36條
    定有明文。次按直轄市、縣（市）主管機關依前條規定緊急
    安置時，應即通報當地地方法院及警察機關，並通知兒童及
    少年之父母、監護人。但其無父母、監護人或通知顯有困難
    時，得不通知之。緊急安置不得超過七十二小時，非七十二
    小時以上之安置不足以保護兒童及少年者，得聲請法院裁定
    繼續安置。繼續安置以三個月為限；必要時，得聲請法院裁
    定延長之，亦為同法第37條所明定。
三、查聲請人主張前開之事實，業據提出本院100 年度護字第
    113 號民事裁定影本、財團法人台灣兒童暨家庭扶助基金會
    屏東分事務所評估報告為證，自堪信為實在。本件兒童Ａ經
    接受心智鑑定為輕度智能障礙，判斷及自我照顧能力較為不
    足，需予以適當之養護照顧，然Ａ之家庭教養功能不全，且
    未有提升，可認Ａ現階段仍不適宜返家，是原來之安置原因
    尚未消失，自有延長安置期間之必要，聲請人聲請延長兒童
    Ａ之安置期間，依前開法條之規定，洵屬有據，應予准許。
四、依非訟事件法第21條第1 項、第24條第1 項，裁定如主文。
中    華    民    國   100    年    11    月    2    日
                      家事庭  司法事務官   陳佐政 
以上正本係照原本作成。
如對本裁定抗告須於裁定送達後10日內向本院提出抗告狀，並繳
納抗告費新台幣1,000元。